

Letizia Lallone

Nazionalità: Italiana Data di nascita: 05/05/1998 Sesso: Femminile

Numero di telefono: (+39) 3914638289

✓ Indirizzo e-mail: letizia.lallone@gmail.com

in LinkedIn: https://www.linkedin.com/in/letizia-lallone-336555157/

O Instagram: https://www.instagram.com/iamregocijo/?hl=it

• Abitazione: (Italia)

PRESENTAZIONE

Laureanda in Comunicazione e Multimedialità con una solida esperienza nel settore di reti e sistemi informatici, ricoprendo inizialmente il ruolo di sistemista e infine quello di Junior Cloud Infrastucture Engineer.

Negli ultimi due anni mi sono occupata di gestione di eventi aziendali, marketing e comunicazione. Mi ritengo una persona determinata, che mira a risultati concreti, orientata al miglioramento continuo e al raggiungimento degli obiettivi prefissati.

Attualmente ricopro il ruolo di Junior Digital Strategist e Funnel Specialist, occupandomi della progettazione e ottimizzazione di strategie digitali mirate ad incrementare engagement, visibilità e conversioni. Inoltre sto acquisendo la certificazione di Google Ads, in modo da affinare le mie conoscenze delle best practices al fine di fornire al cliente campagne pubblicitarie mirate, efficaci e ottimizzate, garantendo il massimo ritorno sugli investimenti e il raggiungimento degli obiettivi di business.

Ad oggi cerco un ambiente dinamico e che mi dia l'opportunità di continuare a crescere professionalmente e personalmente.

ESPERIENZA LAVORATIVA

Junior Digital Strategist e Funnel Specialist

SinkronIA [10/2024 – Attuale]

Paese: Italia

Junior Cloud Infrastructure Engineer

Accenture [01/2021 - 02/2023]

Junior System Engineer

Lutech [03/2019 - 07/2020]

- Help Desk Support Specialist per Aria S.p.A Lombardia (per conto di Lutech) 10/2019 07/2020
- Technical Support Engineer Junior per Eni S.p.A (per conto di Lutech) 09/2019 10/2019
- Service-Now Junior Support Manager per Lombardia Gestione (per conto di Lutech) 05/2019 08/2019
- System Engineer Junior Lutech Spa (presso sede centrale Lutech) 03/2019 05/2019

Stage Linux and Windows administrator

Lutech [09/2018 - 03/2019]

Stage di Europrogettazione

Camera di Commercio belgo-italiana [06/2017 – 10/2017]

Paese: Belgio

ISTRUZIONE E FORMAZIONE

Laurea in Comunicazione e Multimedialità

Università Mercatorum [2021 – 2024]

Paese: Italia

Social Media Manager & Personal Branding

Unlike Agency [05/2023 – 09/2023]

Città: Dubai | Paese: Emirati arabi uniti

Master Luxury Marketing, Communication & Merchandising

240RE Business School [04/2023 – 09/2023]

Città: Milano | Paese: Italia

Master Branded Content & Digital Storytelling

240RE Business School [06/2022 - 07/2022]

Cloud Platform Engineer

Experis Academy [11/2020 – 12/2020]

Paese: Italia

International Business Developer, E-commerce Specialist (Country Manager per la Cina)

Sida Group [05/2020 – 09/2020]

Master ICT

Centro Elis [11/2017 – 05/2018]

Paese: Italia

Stage di Europrogettazione

Camera di Commercio Belgo-Italiana [07/2017 – 07/2018]

Paese: Belgio

Baccalauréat technologique français (Diploma di Stato in lingua Francese)

O.Notarangelo-G.Rosati [07/2014 – 06/2017]

Paese: Italia

Diploma in Relazioni Internazionali per il Marketing; ESA-BAC.

Istituto tecnico O.Notarangelo G.Rosati [09/2012 – 07/2017]

Paese: Italia

COMPETENZE LINGUISTICHE

Lingua madre: italiano

Altre lingue:

Inglese

ASCOLTO C1 LETTURA C1 SCRITTURA C1

PRODUZIONE ORALE C1 INTERAZIONE ORALE C1

Francese

ASCOLTO C1 LETTURA C1 SCRITTURA C1

PRODUZIONE ORALE C1 INTERAZIONE ORALE C1

Arabo

ASCOLTO A2 LETTURA A2 SCRITTURA A2

PRODUZIONE ORALE A2 **INTERAZIONE ORALE** A2

Livelli: A1 e A2: Livello elementare B1 e B2: Livello intermedio C1 e C2: Livello avanzato

COMPETENZE DIGITALI

Padronanza del Pacchetto Office (Word Excel PowerPoint ecc) / Google: (Google Business, Google ADS, Google Analytics) / Conoscenza base del programma HubSpot CRM / Social Media & BI platform (google suite, Analytics, ADwords, FB Business, Hootsuite) / Utilizzo principali social network (Facebook, Instagram, LinkedIn) / Buona conoscenza di Photoshop, Illustrator, Lightroom, GIMP e Canva / Padronanza di programmi per la progettazione digitale (Autocad, Revit, Rhinoceros, Lumion) / PipeDrive / Salesforce beginner / Keap / Active Campaing / Python / CLO3D software per la creazione e modellazione 3D / Docker basics / Kubernetes / Microsoft Azure / Google Cloud Platform / PowerShell / Linux / VMWare / CCNA R&S / Bash/Shell Scripting

PATENTE DI GUIDA

Patente di guida: B

COMPETENZE COMUNICATIVE E INTERPERSONALI

COMPETENZE COMUNICATIVE E INTERPERSONALI

- Coordinato team multilingue per eventi internazionali
- Guidato l'organizzazione di una conferenza internazionale con oltre 500 partecipanti, rispettando tutte le scadenze
- Implementato strategie di problem-solving durante team working, risolvendo imprevisti con una riduzione dei ritardi operativi.

Autorizzo il trattamento dei miei dati personali presenti nel CV ai sensi dell'art. 13 d. lgs. 30 giugno 2003 n. 196 - "Codice in materia di protezione dei dati personali" e dell'art. 13 GDPR 679/16 - "Regolamento europeo sulla protezione dei dati personali".